【裁判字號】    98,審訴,2314
【裁判日期】    981113
【裁判案由】    毒品危害防制條例
【裁判全文】
臺灣桃園地方法院宣示判決筆錄        98年度審訴字第2314號
公  訴  人  臺灣桃園地方法院檢察署檢察官
被      告  甲○○
指定辯護人  本院公設辯護人  陳瑞明
上列被告因毒品危害防制條例案件（起訴案號：98年度毒偵字第
3437號），於中華民國98年11月13日下午5 時，在本院第十四法
庭宣示判決，出席職員如下：
          法  官  劉為丕
          書記官  陳淑瓊
法官起立朗讀判決主文、犯罪事實要旨、附記事項、處罰條文及
告以上訴限制、期間並提出上訴狀之法院，且諭知記載其內容：
一、主  文：
    甲○○施用第一級毒品，累犯，處有期徒刑捌月，扣案之第
    一級毒品海洛因玖包（共淨重壹點壹柒公克）均沒收銷燬之
    ，注射針筒捌支、橡皮筋壹條、分裝袋肆拾肆個、電子磅秤
    壹個、紅色小皮包壹個及黑色布袋包壹個均沒收；又施用第
    二級毒品，累犯，處有期徒刑伍月，扣案之第二級毒品甲基
    安非他命肆包（驗餘共淨重貳點零肆柒玖公克）均沒收銷燬
    之，玻璃球壹個、分裝袋肆拾肆個、電子磅秤壹個、紅色小
    皮包壹個及黑色布袋包壹個均沒收。應執行有期徒刑拾壹月
    ，扣案之第一級毒品海洛因玖包（共淨重壹點壹柒公克）、
    第二級毒品甲基安非他命肆包（驗餘共淨重貳點零肆柒玖公
    克）均沒收銷燬之，注射針筒捌支、橡皮筋壹條、玻璃球壹
    個、分裝袋肆拾肆個、電子磅秤壹個、紅色小皮包壹個及黑
    色布袋包壹個均沒收。
二、犯罪事實要旨：
    甲○○前於民國88年間因施用毒品案件，經本院以88年度毒
    聲字第2134、2264號裁定送觀察、勒戒後，因認有繼續施用
    毒品之傾向，經本院以88年度毒聲字第2595號裁定令入戒治
    處所施以強制戒治，復經本院以88年度毒聲字第5040號裁定
    停止戒治，於88年9 月13日停止處分出所，所餘戒治期間付
    保護管束，嗣經本院以88年度毒聲字第6551號裁定撤銷停止
    戒治，再令入戒治處所施以強制戒治，於89年11月17日期滿
    執行完畢，並經臺灣桃園地方法院檢察署檢察官以89年度戒
    偵字第723 號為不起訴處分確定。另於89年間因違反藥事法
    案件，經臺灣高等法院以90年度上訴字第3063號判決判處有
    期徒刑1 年確定；復於上開經強制戒治執行完畢釋放後5 年
    內之90年間，因施用毒品案件，經本院以91年度毒聲字第49
    號裁定令入戒治處所施以強制戒治，嗣經本院以92年度毒聲
    字第314 號裁定停止戒治，於92年2 月24日停止處分出所，
    入監續執行徒刑，迄於92年6 月2 日期滿未經撤銷，視為強
    制戒治執行完畢，該次施用毒品犯行，並經本院以91年度桃
    簡字第698 號判決分別判處有期徒刑5 月、4 月，應執行有
    期徒刑7 月確定，與前開有期徒刑1 年接續執行，於93年5
    月18日縮短刑期假釋出監併付保護管束，迄於93年8 月20日
    縮刑期滿，假釋未經撤銷，其未執行之刑以已執行完畢論。
    詎其猶不知悔改，復分別基於施用第一級毒品海洛因、第二
    級毒品甲基安非他命之犯意，於98年7 月15日中午12時許，
    在桃園縣大園鄉橫峰村16鄰尖山109 號住處內，以針筒注射
    方式施用第一級毒品海洛因及以玻璃球燒烤之方式施用第二
    級毒品甲基安非他命各1 次。嗣於98年7 月15日下午1 時50
    分許，駕駛車號4575-VT 號自用小客車行經桃園縣龜山鄉○
    ○街94號前，因形跡可疑為警盤查而查獲，並扣得第一級毒
    品海洛因9 包（共淨重1.17公克）、經鑑驗不含法定毒品成
    分白色粉末2 包（共淨重3.35公克）、其所有供本件施用第
    一級毒品海洛因所用之注射針筒8 支、橡皮筋1 條；第二級
    毒品甲基安非他命4 包（原共淨重2.0696公克，驗餘共淨重
    2.0479公克）、其所有供本件施用第二級毒品甲基安非他命
    所用玻璃球1 個；其所有供本件施用毒品所用分裝袋共44個
    、電子磅秤1 個、紅色小皮包1 個及黑色布袋包1個。
三、附記事項：
    扣案白色粉末2 包（共淨重3.35公克），經鑑驗後未發現法
    定毒品成分，此有法務部調查局濫用藥物實驗室鑑定書1 份
    在卷可稽，又非違禁物，亦無積極證據證明係供本件犯罪所
    用之物，自無庸宣告沒收，附此敘明。
四、處罰條文：
    毒品危害防制條例第10條第1 項、第2 項、第18條第1 項前
    段，刑法第11條、第47條第1 項、第51條第5 款、第38條第
    1 項第2 款。
五、協商判決除有刑事訴訟法第455 條之4 第1 項第1 款於本訊
    問程序終結前，被告撤銷協商合意或檢察官撤回協商聲請者
    ；第2 款被告協商之意思非出於自由意志者；第4 款被告所
    犯之罪非第455 條之2 第1 項所定得以協商判決者；第6 款
    被告有其他較重之裁判上一罪之犯罪事實者；第7 款法院認
    應諭知免刑或免訴、不受理者情形之一，及違反同條第2 項
    「法院應於協商合意範圍內為判決；法院為協商判決所科之
    刑，以宣告緩刑或2 年以下有期徒刑、拘役或罰金為限」之
    規定者外，不得上訴。
六、如有前項得上訴之情形者，得自收受判決送達後10日內，向
    本院提出上訴書狀，上訴於第二審法院。
中    華    民    國    98    年    11    月    13    日
                        刑事庭  法  官  劉為丕
                                書記官  陳淑瓊
以上正本證明與原本無異。
                                書記官  陳淑瓊
中    華    民    國    98    年    11    月    13    日
附錄本案論罪科刑依據之法條：
毒品危害防制條例第10條
施用第一級毒品者，處6 月以上5 年以下有期徒刑。
施用第二級毒品者，處3 年以下有期徒刑。


司法院資訊處製作；財團法人民間司法改革基金會備份。
